【裁判字號】    98,消債更,319
【裁判日期】    981229
【裁判案由】    更生
【裁判全文】
臺灣桃園地方法院民事裁定           98年度消債更字第319號
聲  請  人
即  債務人  甲○○
代  理  人  陳水聰律師
上列當事人聲請消費者債務清理事件，本院裁定如下：
    主  文
債務人甲○○自中華民國九十八年十二月二十九日十二時起開始
更生程序。
命司法事務官進行本件更生程序。
    理    由
一、按法院開始更生程序之裁定，應載明其年、月、日、時，並
    即時發生效力。次按法院裁定開始更生或清算程序後，得命
    司法事務官，進行更生或清算程序，必要時，得選任律師、
    會計師或其他適當之自然人或法人一人為監督人或管理人。
    消費者債務清理條例第45條第1 項、第16條第1 項分別定有
    明文。
二、本件聲請人即債務人聲請意旨略以：聲請人名下僅有2000年
    出廠自用小客車1 部，其殘值約新臺幣（下同）30,000元，
    聲請人雖有工作薪資收入18,000元，然負債共1,169,154 元
    ，尚須扶養名子女，聲請人實已不能清償債務或有不能清償
    之虞。其次，聲請人雖以書面向最大債權金融機構中國信託
    商業銀行請求協商債務清償方案，惟協商不成，中國信託商
    業銀行於98年2 月19日發給協商不成立證明書。另聲請人無
    擔保或無優先權之債務總額未逾12,000,000元，復未經法院
    裁定開始清算程序或宣告破產，爰聲請更生等語。
三、經查，聲請人所主張之上開事實，業據其提出消費者債務清
    理條例債務人向最大債權金融機構辦理前置協商不成立證明
    書影本、財政部臺灣省北區國稅局財產歸屬資料清單、綜合
    所得稅各類所得清單、各類生活必須支出之帳單、收據、戶
    謄謄本、勞工保險被保險人投保資料表、存摺影本、薪資條
    影本等為證，經核與其陳述相符。又查，聲請人現負債總額
    約為1,169,154 元，而聲請人現有資產僅有日產，2000年份
    之汽車1 輛，上開資產之價值低於其總負債，又雖聲請人自
    承每月約有18,000元許之工作收入，然其上開收入於扣除必
    要生活費用、扶養費用、房租支出後所餘數額，衡諸上開債
    務總數，其應有不能清償債務之情事。此外，本件又查無聲
    請人有消費者債務清理條例第6 條第3 項、第8 條或第46條
    各款所定駁回更生聲請之事由存在，則其聲請更生，應屬有
    據，並依首揭規定命司法事務官進行本件更生程序，爰裁定
    如主文。
四、至於最大債權銀行質疑聲請人密集消費有浪費情事，協商時
    陳報薪資顯與實際不符，則未及慮及聲請人薪資所得於98年
    1 月份遭減薪所致，且依聲請人所述，係金融機構一再以各
    種借貸優惠誘使其以債養債，並負擔高比例利息及違約金所
    致等節，由其消費內容觀之，尚非不可採信，且同時因其配
    偶羅孟青（本院98年度消債更字第314 號）亦同時遭減薪所
    致，有其公司所出具2 人之薪資證明為證，難認有債權人所
    稱浪費情事，附此敘明。
中    華    民    國    98    年    12    月    29    日
                        民事第三庭  法  官  陳筱蓉
上為正本係照原本作成
本件不得抗告
本裁定已於98年12月30日公告。
中    華    民    國    98    年    12    月    30    日
                                    書記官  邱飛鳴
備註：關於更生方案之「認可」，本院必實際依聲請人之收入、
      資產狀況詳細評估，必認為公允始予認可，非依債權總額
      打折認定，請慎提更生方案。
備註：依消費者債務清理條例第61條、第65條之規定：若債務人
      提出之更生方案未經債權人會議同意可決、亦未經法院裁
      定認可者，應開始「清算程序」。屆時債務人所有之全部
      財產均將「拍賣變價」分配予債權人；且法院得依利害關
      係人之聲請或依職權限制債務人之生活；債務人公私法上
      之資格或權利將受限，不得從事擔任某些職務或某些特定
      業務之從業人員、不得經營某些特定營業或為某些特定交
      易行為、或會喪失某些特定資格；而若查明債務人有消費
      者債務清理條例第133條、第134條各款所規定之情事（例
      如經查明債務人有因浪費、賭博或其他投機行為，致財產
      顯然減少、負擔過重債務；或普通債權人之分配額低於債
      務人聲請前二年可處分所得扣除自己及依法應受其扶養者
      所必要生活費用之數額），本院將為「不免責」之裁定。


司法院資訊處製作；財團法人民間司法改革基金會備份。
